【裁判字號】    97,財管,83
【裁判日期】    971120
【裁判案由】    指定遺產管理人
【裁判全文】
臺灣板橋地方法院民事裁定              97年度財管字第83號
聲  請  人  合作金庫資產管理股份有限公司
法定代理人  乙○○
代  理  人  丁○○
上列聲請人聲請對被繼承人丙○○選任遺產管理人事件，本院裁
定如下：
    主  文
選任甲○○（男、民國○○年○○月○○○日生、身分證統一編
號：Ｚ000000000號）為被繼承人丙○○（男，民國○
○○年○月○○日生、身分證統一編號：Ｚ000000000
號、民國九十二年四月二十六日死亡）之遺產管理人。
程序費用由被繼承人丙○○之遺產負擔。
    理  由
一、按繼承開始時，繼承人之有無不明，而無親屬會議或親屬會
    議未於一個月內選定遺產管理人者，利害關係人或檢察官得
    聲請法院選任遺產管理人；又被繼承人之所有繼承人均拋棄
    其繼承權者，亦準用關於無人承認繼承之規定，民法第1177
    條、第1178條第2 項前段、第1176條第6 項分別定有明文。
二、本件聲請意旨略以：被繼承人丙○○業於民國92年4 月26死
    亡，而聲請人因與債權讓與人即合作金庫商業銀行股份有限
    公司簽訂不良債權讓與契約書，就本件丙○○案繫屬之本金
    暨利息、違約金、墊付費用等債權、擔保物權及其他從屬權
    力一併讓與聲請人，是以聲請人對被繼承人尚有債權未受清
    償，經查被繼承人丙○○之繼承人均已拋棄繼承，且親屬會
    議並未於一個月內選定遺產管理人，致聲請人無法就丙○○
    之遺產行使債權，為此爰依法聲請選任甲○○為被繼承人丙
    ○○之遺產管理人等語。
三、本件聲請人主張被繼承人丙○○於民國92年4 月26日死亡，
    其所有繼承人全部拋棄繼承，聲請人為被繼承人之債權人之
    事實，業據提出債權讓與證明書正本1 紙、債權讓與公告1
    件、借據影本1 紙、本院92年度繼字第488 號、92年度繼字
    第531 號、92年度繼字第619 號拋棄繼承事件閱卷資料、本
    院93年度促字第6055號支付命令暨確定證明書、土地暨建物
    登記謄本1 件、繼承系統表、借據影本等件為證，自堪信為
    真實。
四、從而，聲請人以被繼承人丙○○之債權人之利害關係人身分
    聲請選任被繼承人之遺產管理人，即與首揭法條規定並無不
    合。茲因被繼承人丙○○之繼承人均已拋棄繼承，聲請人為
    此聲請選定由具有土地專業知識之地政士甲○○為被繼承人
    丙○○之遺產管理人，核無不合，爰選任地政士甲○○為被
    繼承人丙○○之遺產管理人。
五、至被繼承人之繼承人既均拋棄繼承，其遺產依民法第1176條
    第6 項準用關於無人承認繼承之規定，依同法第1185條規定
    ，於清償債權並交付遺贈物後，如有賸餘，應歸屬國庫。
六、依非訟事件法第21條第2 項，民事訴訟法第78條、第95條，
    裁定如主文。
中    華    民    國    97    年    11    月    20    日
                  家事庭  法  官  毛崑山
以上正本證明與原本無異。
如不服本裁定應於送達後10日內向本院提出抗告狀。
中    華    民    國    97    年    11    月    20    日
                          書記官  廖宮仕


司法院資訊處製作；財團法人民間司法改革基金會備份。
